臺灣彰化地方法院刑事判決　　　　　　　94年度訴字第1251號
公　訴　人　臺灣彰化地方法院檢察署檢察官
被　　　告　丙○○
　　　　　　戊○○
　　　　　　丁○○
前三人共同
指定辯護人　本院公設辯護人　辛○○
上列被告等因強盜案件，經檢察官提起公訴（九十四年度偵字第
四六○四號、第四九二○號），本院判決如下：
    主  文
丙○○、戊○○、丁○○連續意圖為自己不法之所有，結夥三人
以上，攜帶兇器，以強暴至使不能抗拒，而取他人之物，丙○○
為累犯，處有期徒刑捌年貳月，丁○○處有期徒刑捌年，戊○○
處有期徒刑柒年捌月。扣案之玩具手槍、手電筒、鋁棒各壹支及
膠帶貳包均沒收。
    事  實
一、丙○○前於民國九十一年間曾因搶奪、竊盜等案件，經臺灣
    臺中地方法院判處應執行有期徒刑一年確定，經入監執行後
    ，甫於九十一年十一月二十九日執行完畢。緣戊○○、丙○○、丁○○三人均染有海洛因、安非他命毒癮，渠等於九十
    四年六月一日二十三時許一同前往位於彰化縣彰化市之「喬
    友大樓熱滾滾遊藝場」，其間巧遇之前認識之庚○○，戊○○即向庚○○詢問有無管道可購買安非他命，庚○○於是介
    紹與其一起在遊藝場內之乙○○有管道，經戊○○詢問乙○○後，乙○○回以晚一點再說，並留下000000000
    0號行動電話號碼予戊○○作為聯繫使用（庚○○、乙○○
    涉及販賣毒品部分由檢察官另案偵辦中），至翌日上午六時
    許，戊○○、丙○○、丁○○三人遂與庚○○、乙○○約在
    彰化市○○路「一點紅黃昏市場」前交易，並共乘丙○○所
    駕駛之車牌號碼Ｖ五—五三六七號自小客車前往，碰面時，
    戊○○要求乙○○交付安非他命，乙○○表明需先拿錢再交
    貨，戊○○則要求庚○○留在丙○○所駕駛之自小客車內擔
    保，因庚○○不願意，雙方一言不合，戊○○、丙○○、丁○○三人竟基於意圖為自己不法所有之概括犯意聯絡，先由
    丙○○持玩具手槍一支（為丙○○所有，不具殺傷力，另案
    查扣於臺灣桃園地方法院檢察署）抵住乙○○之背部，戊○○及丁○○分持手電筒一支及客觀上足供兇器使用之鋁棒一
    支押住庚○○，並強押林、楊二人進入上開自小客車坐於後
    座中間，戊○○、丁○○二人則分坐兩側靠窗處，之後即以
    預藏之膠帶綑綁林、楊二人手部、腳部及眼部，再分持前揭
    鋁棒、手電筒毆打林、楊二人身體，使乙○○受有頭部外傷
    併血腫、背部淤傷，庚○○受有臉部撕裂傷等傷害，至使林
    、楊二人不能抗拒，始強行搜刮乙○○口袋中皮夾內現金新
    台幣（下同）一千餘元（起訴書誤載為二千三百元）、行動
    電話（門號：0000000000號、ＢＥＮＱ廠牌）乙
    支以及身份證、健保卡、郵局提款卡、汽車駕照各乙張，庚○○口袋中機車鑰匙一串、汽車駕照乙張等物。其間丙○○
    則負責駕駛上開自小客車在彰化市區繞，最後停在彰化市○○路「來來釣蝦場」前，渠等即進一步要求乙○○供出平時
    取得毒品之管道，乙○○始依指示用上開門號：00000
    00000號行動電話聯繫甲○○前來彰化市○○路「來來
    釣蝦場」碰面，嗣甲○○依約前來，戊○○、丁○○、丙○○等三人承前強盜之概括犯意，由丙○○持前揭玩具手槍將
    甲○○押進上開自小客車前座，喝令甲○○低下身後以膠帶
    綑綁手、腳及眼部，再由丙○○以及丁○○分持前揭手電筒
    、鋁棒等毆打甲○○身體，至使甲○○不能抗拒，始強取甲○○身上現金一千餘元、戒指一只、鑰匙一串及序號：00
    0000000000000號行動電話一支。然因甲○○
    身上並無毒品，戊○○、丙○○、丁○○三人復要求甲○○
    提供毒品來源管道，甲○○始稱友人己○○位於彰化市○○○街四八○巷三號住處有毒品，戊○○、丙○○、丁○○三
    人隨即押解庚○○、乙○○、甲○○三人前往己○○住處，
    途經彰化市大肚溪橋下方涵洞，戊○○、丁○○二人先將乙○○丟下車，再驅車前往己○○住處，到達時，戊○○、丙○○、丁○○承前強盜之概括犯意，由丙○○手持前揭玩具
    槍、丁○○手持前揭鋁棒進入己○○住處，戊○○則負責在
    車上看守庚○○、甲○○二人及把風，適己○○與友人壬○○在客廳，丙○○隨即持槍喝令己○○、壬○○不要動，丁○○則對之揚言：「兄弟跑路很辛苦，只要錢，不想傷人」
    ，己○○聞言答稱：「我插尿管的人，活的很痛苦，沒差」
    ，詎丙○○隨即拿起丁○○手上之鋁棒往己○○頭上砸下，
    至使己○○、壬○○二人因懼於丙○○之強暴手段而不能抗
    拒，丁○○、丙○○二人遂趁此機會強取己○○身上之現金
    三萬餘元、戒指、手錶、項鍊各一只，壬○○身上之現金三
    千餘元、戒指一只及手機一支等物（此部分為起訴書所漏載
    ），得手後，丁○○、丙○○二人喝令己○○、壬○○蹲下
    ，並以膠帶綑綁渠等手、腳後離去該屋，隨即在屋外與把風
    接應之戊○○會合，並在該處讓庚○○離去，嗣戊○○、丙○○、丁○○三人強盜得上開財物後，共乘上開自小客車，
    行經彰化市○○路○段九五巷二號前時，復將甲○○丟下車
    ，隨即回到彰化縣福興鄉戊○○家中分贓，戊○○分得乙○○所有之上開行動電話乙支；丙○○與丁○○則朋分其餘財
    物並將證件等無價值之物丟棄後逃往桃園地區。嗣經庚○○
    報警處理後，為警循線至戊○○位於彰化縣福興鄉○○路○
    段八二五巷二號住處查獲戊○○到案，並扣得丙○○所有供
    犯本案所用之手電筒、鋁棒各一支及膠帶二包，復於丙○○
    所涉及之另案（臺灣桃園地方法院檢察署九十四年度偵字第
    一一二三二號）扣得其所有供犯本案所用之玩具手槍一支，
    始查悉上情。
二、案經彰化縣警察局彰化分局報告臺灣彰化地方法院檢察署檢
    察官偵查起訴。
    理  由
一、訊據被告戊○○、丙○○及丁○○對於上揭犯罪事實均坦承
    不諱，核與證人即被害人庚○○、乙○○、甲○○、己○○
    及壬○○等人分別於警詢、偵查及本院審理時指證之情節相
    符，且有被告三人作案用之膠帶二包及玩具手槍、手電筒、
    鋁棒各一支扣案可資佐證，以及被告三人強盜被害人甲○○
    之序號：000000000000000號行動電話後，
    自行插入晶片卡使用之雙向通聯查詢單八紙、被害人庚○○
    、乙○○、甲○○之診斷證明書各一紙、被告三人作案時之
    路口監錄畫面六張、作案現場照片六張、被害人受傷進行手
    術照片五張附卷可稽，足徵被告三人之自白與事實相符。綜
    上，本件事證已臻明確，被告三人之犯行，均堪以認定。
二、核被告戊○○、丙○○、丁○○所為，均係犯刑法第三百三
    十條第一項之結夥三人攜帶凶器強盜罪。被告三人間就上開
    三次加重強盜犯行，有犯意聯絡與行為分擔，均為共同正犯
    。又被告三人先後三次加重強盜犯行，均時間緊接，觸犯構
    成要件相同之罪，顯係基於概括犯意為之，應各依刑法第五
    十六條連續犯之規定各論以一罪，並加重其刑。另查被告丙○○前於九十一年間曾因搶奪、竊盜等案件，經臺灣臺中地
    方法院判處應執行有期徒刑一年確定，經入監執行後，甫於
    九十一年十一月二十九日執行完畢乙節，有臺灣彰化地方法
    院檢察署刑案資料查註紀錄表、臺灣高等法院被告全國前案
    紀錄表各一份在卷可稽，其於執行完畢後五年內再犯本件有
    期徒刑以上之罪，為累犯，應依刑法第四十七條之規定遞加
    重其刑。爰審酌被告三人均年輕力壯，不思從事正當工作，
    竟為吸食毒品即強盜他人財物，過程中並對於被害人加以毆
    打，使被害人受到極大驚恐，已嚴重擾亂社會秩序，被告丙○○負責駕車及提供作案工具，並多次動手毆打被害人及下
    手強取財物，顯然居於主導地位，情節較重，以及渠等犯後
    均坦承犯行，態度良好等一切情狀，分別量處如主文所示之
    刑。扣案之手電筒、鋁棒、玩具手槍各一支及膠帶二包，係
    被告丙○○所有，供犯本案所用之物，業據被告三人供承在
    卷，應依刑法第三十八條第一項第二款之規定宣告沒收。
據上論斷，應依刑事訴訟法第二百九十九條第一項前段，刑法第
二十八條、第五十六條、第三百三十條第一項、第四十七條、第
三十八條第一項第二款，判決如主文。
本案經檢察官郭緯中到庭執行職務。
中　　華　　民　　國　　94　　年　　9 　　月　　29　　日
                        臺灣彰化地方法院刑事第三庭
                            審判長法官  李進清
                            法      官  王昌鑫
                            法      官  紀佳良
以上正本證明與原本無異。
如不服本判決，應於判決送達後十日內，向本院提出上訴狀。（
應附繕本）
告訴人或被害人對於判決如有不服具備理由請求檢察官上訴者，
其上訴期間之計算係以檢察官收受判決正本之日期為準。
中　　華　　民　　國　　94　　年　　10　　月　　6 　　日
                            書  記  官  陳錫威
附錄本案論罪科刑法條：
刑法第330條第一項：
犯強盜罪而有第321條第1項各款情形之一者，處7年以上有期徒
刑。
